臺灣高等法院刑事判決　　　　　　　　　　　　　九十一年度上易字第一八七九號
　　上　訴　人
　　即　被　告　甲○○
右上訴人因侵占案件，不服臺灣桃園地方法院九十一年度易字第三六五號，中華民國
九十一年四月八日第一審判決（起訴案號：臺灣桃園地方法院檢察署九十一年度調偵
第五五號），提起上訴，本院判決如左：
    主  文
上訴駁回。
甲○○緩刑參年。
    事  實
一、甲○○原係桃園縣平鎮市○○路○段二八二號一五之三「多統食品有限公司」（
    下稱多統公司）之業務員，職司運送貨品及收受貨款工作，為從事業務之人，明
    知收得之貨款應悉數繳回公司，竟意圖為自己不法之所有，基於概括之犯意，自
    民國（以下同）九十年六月上旬某日起至同年九月二十七日止，以變易持有為所
    有之意思，連續多次將其業務上收得之貨款共計新臺幣（下同）九十一萬九千零
    七十六元侵占入己，並挪為他用，嗣因逾期未繳回始於九十年九月二十七日遭多
    統公司負責人乙○○查悉上情。
二、案經多統公司告訴由臺灣桃園地方法院檢察署偵查起訴。
    理  由
一、右揭事實，業據上訴人即被告（以下簡稱被告）甲○○坦承不諱，核與告訴人多
    統公司之代表人乙○○指訴情節相符，且有被告任職簡歷表、侵占款項明細、本
    票、支票影本各一紙附卷可稽（參偵查卷宗第四頁至第六頁、第十四頁），足認
    被告之自白與事實相符，堪予採信。被告於原審雖辯稱其所侵占款項中有二萬餘
    元，已經告訴人公司扣留其薪水抵銷云云，惟據告訴人代表人乙○○於原審證稱
    ：有扣過被告一個月薪水二萬餘元，但因最後一筆貨款二萬多元，被告於九十年
    九月二十七日離職當天出去收取，錢並沒有繳回公司來等語明確，是雖告訴人確
    曾以被告薪水二萬餘元扣抵其所侵占之款項，惟扣除上開經扣抵部分，被告侵占
    貨款總計仍為九十一萬九千零七十六元，被告於本院亦自承無訛，應認被告侵占
    之款項確為九十一萬九千零七十六元。綜上所述，本件罪證明確，被告犯行堪以
    認定，應依法論科。
二、核被告所為，係犯刑法第三百三十六條第二項之業務侵占罪。其先後多次犯行，
    時間緊接，方法相同，所犯係犯罪構成要件相同之罪，顯係基於概括犯意反覆為
    之，應依刑法第五十六條規定論以一罪，並加重其刑。
三、原審本於同上見解，適用刑法第五十六條、第三百三十六條第二項，罰金罰鍰提
    高標準條例第一條前段，並審酌被告犯罪之動機、方法、所生危害、犯罪後已先
    於九十年十二月十七日償還告訴人代表人乙○○十萬元，又於九十一年二月六日
    及三月六日各匯款五千元予告訴人，業據告訴人代表人乙○○證述明確並提出匯
    款單為證（參原審刑事卷宗第十七頁），被告犯罪後坦承不諱態度尚稱良好等一
    切情狀，量處有期徒刑十月。經核原審認事用法均無不合，量刑亦稱允當。被告
    上訴意旨指摘原審量刑過重，為無理由，應予駁回。又被告前未曾受有期徒刑以
    上刑之宣告，有本院被告全國前案紀錄表一份在卷可稽，其因一時失慮，致罹刑
    章，經此刑之宣告後，當知戒慎，而無再犯之虞，且被告於本院審理時已經與告
    訴人達成和解，並返還所侵占之款項，亦經告訴人公司代表人乙○○於本院審理
    時陳述明白，本院因認被告以不執行其刑為適當，爰併予宣告被告緩刑三年，以
    啟自新。
據上論斷，應依刑事訴訟法第三百六十八條，刑法第七十四條第一款，判決如主文。
本案經檢察官李進誠到庭執行職務。
中      華      民      國    九十一    年      九      月     十二     日
                              臺灣高等法院刑事第十三庭
                                  審判長法  官  蔡    燉
                                        法  官  盧  彥  如
                                        法  官  鄧  振  球
右正本證明與原本無異。
不得上訴。
                                        書記官  洪  秋  帆
中      華      民      國     九十一   年      九      月      十六    日
附錄：
中華民國刑法第三百三十六條
 (公務公益侵占罪、業務侵占罪)
對於公務上或因公益所持有之物，犯前條第一項之罪者，處一年以上七年
以下有期徒刑，得併科五千元以下罰金。
對於業務上所持有之物，犯前條第一項之罪者，處六月以上五年以下有期
徒刑，得併科三千元以下罰金。
前二項之未遂犯罰之。
